Inventaris van het archief van de Volkspartij voor Vrijheid en Democratie (VVD)-fractie in de Tweede kamer der Staten-Generaal, 1963-2002 (2008)
Nationaal Archief, Den Haag
- Gedeponeerde archieven van ambtelijk secretarissen, fractieleden, fractievoorzitters en fractiemedewerkers, B
  - Ing. L.M. de Beer, fractielid 1969 - 1989, B.02
    - Ingekomen en uitgegane stukken, 1973 - 1988; 861-868; 7 pakken en 1 omslag
      - Briefnummers 78/2 - 79/406, 1978 - 1980, 863
      - Briefnummers 80/2 - 82/101, 1980 - 1982, 864
      - Briefnummers 82/114 - 83/219, 1982 - 1983, 865
      - Briefnummers 83/220 - 84/238, 1983 - 1984, 866
      - Briefnummers 85/7 - 86/193, 1985 - 1986, 867
      - Briefnummers 87/11 - 87/233, 1987 - 1988, 868; omslag
  - Dr.mr. F. Bolkestein, fractielid 1978 - 1982, 1986 - 1998, fractievoorzitter 1990 - 1998, B.03
    - Algemeen, B.03.1
      - Programma van de Topkadertraining van de Haya van Somerenstichting op 30 november tot en met 2 december met als thema Sociale Vernieuwing, 1990; 869; 1 omslag
      - Het bemiddelen inzake een poging om een aanvankelijk afgewezen subsidie ten behoeve van de expositie Genesis in Artis, van het Artis Geologisch Museum alsnog te doen toekennen, 1991; 870; 1 omslag
      - Het voordragen van personen aan de Griffier voor de Bijzondere Commissie Vraagpunten, 1991; 871; 1 omslag
      - Uitnodiging voor deelname aan het Economendebat 1992 van de Koninklijke Vereniging van de Staathuishoudkunde in de Nieuwe Kerk in Den Haag, met bijlagen, 872; 1 omslag
      - Diskettes van F. Bolkestein, 1992 - 1999; 873; 38 diskettes
      - Samenstelling van de partijcommissies, vastgesteld door het hoofdbestuur, 1994; 874; 1 omslag
      - Fractienotities en fractiememo's inzake uiteenlopende onderwerpen, 1994 - 1995; 875; 1 omslag
      - Stukken van het internationaal secretariaat van de VVD inzake het voorbereiden van internationale bijeenkomsten en verslaglegging van deze bijeenkomsten, 1994 - 1995; 876; 1 omslag
      - Debat over uitlatingen van F. Bolkestein inzake de eventuele beëindiging van de Nederlandse bijdrage aan de vredesbewarende operaties in voormalig Joegoslavië, 1995; 877; 1 omslag
    - Beleidsvorming, B.03.2
      - Inbreng in debatten, met vragen en documentatiemateriaal, 1978 - 1998; 878-912; 5 pakken, 29 omslagen en 1 stuk
        - Kamerstukken met redevoeringen en kamervragen van F. Bolkestein over diverse onderwerpen, 1978 - 1990, 878; pak
        - Interne vergelijking Nederlandse economie sociale zaken, industrie, energie en internationale betrekkingen, 1981 - 1987, 879; pak
        - Volkshuisvesting, 1988 - 1994, 880
        - Kabinetscrisis en formatie 1989, 1989 - 1990, 881
        - De toekomst van de Europese Gemeenschap, 1989 - 1991, 882
        - Bevoegdheden buitenlands beleid, 1990, 883
        - Financieel economisch beleid, 1990, 884
        - Het homohuwelijk, 1990, 885
        - Interventie W.F. Duisenberg tijdens de vergadering van de Sociaal-Economische Raad van 19 oktober 1990, 1990, 886
        - Kinderbijslag, 1990, 887
        - Ouderen, concrete voorstellen om historisch gegroeide structuren te doorbreken (vergrijzing), 1990, 888
        - Over het aftreden van minister G. Braks, 1990, 889
        - Werkgelegenheids- en arbeidsmarktproblematiek, 1990, 890
        - Investeringen in de infrastructuur voor verbetering van de bereikbaarheid van de economische centra in Nederland, 1990 - 1991, 891
        - Ziekteverzuim en arbeidsongeschiktheid, 1990 - 1991, 892
        - Immigratie en integratie, 1990 - 1994, 893; pak
          Bevat toespraak van F. Bolkestein op de bijeenkomst inzake minderheden in Stadhuis in Amsterdam, 21 maart 1992, alsmede het Tienpuntenplan Immigratiebeleid van J.G.C. Wiebenga en H. Dijkstal.
        - Inbreng van F. Bolkestein in plenaire debatten in de Tweede Kamer, 1990 - 1998, 894; pak
        - Besluitvorming inzake Ziektewet en de Wet op de arbeidsongeschiktheidsverzekering (ZW/WAO)-pakket, 1991, 895
        - Golf-Crisis, 1991, 896
        - Ouderenbeleid, 1991, 897
        - Tussenbalans 1991, 1991, 898; pak
        - Aanpak criminaliteit onder allochtonen, 1991 - 1992, 899
        - Bevordering arbeidsdeelname van allochtonen, 1992, 900
        - Inkomensbeleid en financieel-economisch beleid, 1992, 901
        - Voorstellen met betrekking tot de allochtonen in Nederland en reacties op het artikel getiteld De multiculturele samenhang, van F. Bolkestein, 1992 - 1995, 902
        - Binnenlandse zaken, 1993, 903
        - Voorjaarsnota, vestiging Europese Centrale Bank in Amsterdam, Verdrag van Maastricht, Wet op de Bedrijfsorganisatie, Uitvoeringsorganen sociale zekerheid en het rapport van de Bijzondere Commissie Vraagpunten, 1993, 904
        - De regeringsverklaring inzake het Regeerakkoord 1994, 1994, 905
        - Bosnië, 1995, 906
        - Grote stedenbeleid, 1995, 907
          Bevat inleiding van F. Bolkestein op de bijeenkomst over de grote steden in Stadhuis van Utrecht op 3 februari 1995 en het tien-puntenplan van de Volkspartij voor Vrijheid en Democratie (VVD) voor het te voeren grote-stedenbeleid
        - Interpellatie - art. 23 Grondwet (GW) (Vrijheid van Onderwijs), 1995, 908; stuk
        - Orgaandonatie, 1995, 909
        - Nevenfuncties kamerleden, besluitvorming in de buitenlandse en veiligheidspolitiek (Europa-debat), 1996, 910
        - Conclusies van het voorzitterschap Europese Raad van Amsterdam en de uitbreiding van de NAVO, 1997, 911
        - Economische en Monetaire Unie (EMU), 1998, 912
      - Het vormen van een opinie inzake het Ministerie van Justitie, in het bijzonder met betrekking tot de verantwoordelijkheid van de regering voor het Openbaar Ministerie (OM), criminaliteitsbestrijding, de strafmaat alsmede knelpunten in het gevangeniswezen en binnen de rechtspleging, 1981 - 1993; 913; 1 pak
      - Het houden van een brainstormsessie en het aanwijzen van de sterke VVD-punten ten behoeve van de ontwikkeling van een politieke strategie, 1990 - 1992; 914; 1 omslag
        Het betreft hier vermoedelijk materiaal van F. Bolkestein
      - Algemene politieke beschouwingen naar aanleiding van de Miljoenennota, 1990 - 1997; 915-918; 3 pakken en 1 omslag
        - Over de jaren 1990 en 1991, 1990 - 1991, 915
        - Over de jaren 1992, 1993, 1996 en 1997, 1992 - 1997, 916
        - Over het jaar 1995, 1995, 917; omslag
        - Over het jaar 1996, 1996, 918
      - Het vormen van een opinie inzake de asielzoekersproblematiek en de integratie van etnische minderheden, 1991 - 1995; 919-920; 2 pakken
        - 1991 - 1993, 919
        - 1991 - 1995, 920
      - Interpellatievragen, 1992 - 1993; 921-923; 3 omslagen
        Geordend op onderwerp
        - Aan de minister-president en de vice minister-president naar aanleiding van uitlatingen van laatstgenoemde in het Parool van 14 februari 1992 over de coalitieverhoudingen, 1992, 921
        - Aan de minister van Buitenlandse Zaken en de minister van Ontwikkelingssamenwerking over uitspraken inzake migrantenstromen, 1993, 922
        - Aan de minister van Financiën inzake het financieringstekort, 1993, 923
      - Commentaar van de VVD-commissie Belastingen en de Werkgroep Belastingen Omlaag van de Vereniging van Staten- en Raadsleden van de VVD op het rapport van de Commissie Verruiming Eigen Middelen Lagere Overheden, 1993; 924; 1 omslag
    - Voorlichting en representatief optreden, B.03.3
      - Voorbereiding van toespraken, redevoeringen en spreekbeurten, 1991 - 1996; 925-939; 15 pakken
        - Feb. 04 - juni 04 1991, 925
        - Juni 23 - dec. 08 1991, 926
        - Jan. 01 - juni 03 1992, 927
        - Aug. 27 - dec. 12 1992, 928
        - Jan. 22 - apr. 03 1993, 929
        - Apr. 07 - juni 14 1993, 930
        - Juni 15 - okt. 30 1993, 931
        - Nov. 01 - 08 1993, 932
        - Nov. 12 - dec. 15 1993, 933
        - Jan. 22 - juni 06 1994, 934
        - Sep. 05 - dec. 19 1994, 935
        - Feb. 13 - sep. 14 1995, 936
        - Sep. 29 - dec. 01 1995, 937
        - Feb. 08 - juni 10 1996, 938
        - Juni 14 - dec. 13 1996, 939
      - Uitvoering van toespraken, redevoeringen en spreekbeurten, 1979 - 1998; 940-961; 22 pakken en 5 omslagen
        - 1979 nov. 05 - 1983 mei 19, 1979/1982, 940
        - 1984 juni 04 - 1987 juni 26, 1984/1987, 941
        - 1988 feb. 18 - 1989, 1988/1989, 942; omslag
        - 1990, 943
        - Jan. 19 - juni 23 1991, 944
        - Aug. 28 - dec. 1991, 945; omslag
        - Jan. - juni 1992, 946
        - Aug. - dec. 1992, 947; omslag
        - Jan. 22 - juni 14 1993, 948
        - Aug. 26 - dec. 22 1993, 949
        - Jan. 05 - aug. 22 1994, 950
        - Sep. 01 - dec. 19 1994, 951
        - Jan. - sep. 02 1995, 952
        - Sep. 07 - dec. 1995, 953
        - Jan. - juni 1996, 954
        - Sep. - dec. 1996, 955
        - Jan. - apr. 1997, 956
        - Mei - sep. 1997, 957
        - Okt. - nov. 1997, 958; omslag
        - Dec. 1997, 959; omslag
        - Jan. - feb. 1998, 960
        - Mrt. - mei 1998, 961
      - Het geven van een mening door Bolkestein over de functie van de roddelpers in het televisieprogramma De tijd staat even stil, en het in ongunstige zin voorkomen van Bolkestein in een artikel van de Weekend, 1993 - 1995; 962; 1 omslag
      - Het voorbereiden van activiteiten van de Vijverberg Fundatie, 1995 - 1996; 963; 1 omslag
        F. Bolkestein was voorzitter van de Raad van Advies van de Vijverberg Fundatie
    - Correspondentie, ingekomen en uitgegane stukken, B.03.4
      - Ontvangen en verzonden stukken als privépersoon, 1989 - 1998; 964-988; 23 pakken en 2 omslagen
        - A - K, 1989/1990, 964
        - L - Z, 1989/1990, 965
        - A - J, 1991, 966
        - K - Z, 1991, 967
        - A - K, 1992, 968
        - L - Z, 1992, 969
        - A - K, 1993, 970
        - L - Z, 1993, 971
        - A - G, 1994, 972
        - H - L, 1994, 973
        - M - T, 1994, 974
        - U - Z, 1994, 975
        - A - G, 1995, 976
        - H - L, 1995, 977
        - M - R, 1995, 978
        - S - Z, 1995, 979
        - A - L, 1996, 980
        - M - R, 1996, 981
        - S - Z, 1996, 982
        - A - L, 1997, 983
        - K - Z, 1997, 984
        - A - R, 1998, 985
        - S - Z, 1998, 986
        - Brieven aan F. Bolkestein van (aspirant-)VVD-leden die worden doorgestuurd naar het algemeen secretariaat, 1990 - 1993, 987; omslag
        - Brieven met felicitaties en gelukwensen vanwege de benoeming van F. Bolkestein als fractievoorzitter, 1990 - 1994, 988; omslag
      - Correspondentie met VVD-afdelingen, VVD-kamercentrales en VVD-gemeenteraadsfracties, 1990 - 1993; 989; 1 pak
        Alfabetisch geordend op plaatsnaam
      - Artikelen en correspondentie, 1990 - 1995; 990-994; 5 pakken
        - 1990 - 1991, 990
        - 1992, 991
        - Jan. - juli 1993, 992
        - Aug. - dec. 1993, 993
        - 1994 - 1995, 994
      - Ontvangen en verzonden stukken uit hoofde van zijn functie als fractievoorzitter, 1990 - 1999; 995-1035; 36 pakken, 8 omslagen, 1 stuk en 1 deel
        De ingekomen en uitgegane stukken zijn hoogstwaarschijnlijk door meerdere beleidsmedewerkers behandeld. Vandaar de onderverdeling in postordening 1 en 2
        - Postordening 1, 1990 - 1999, 995-1017
          - A - Z, 1990 okt. - 1991 mrt., 1990/1991, 995
          - A - V, apr. - aug. 1991, 996; omslag
          - A - X, 1991 okt. - 1992 jan., 1991/1992, 997
          - A - Z, feb. 1992, 998
          - A - Z, apr. - juni 1992, 999
          - A - Z, juli - dec. 1992, 1000
          - A - Z, mei - sep. 1993, 1001
          - A - G, 1993 okt. - 1994 apr., 1993/1994, 1002
          - H - Z, 1993 okt. - 1994 apr., 1993/1994, 1003
          - A - Z, 1994 okt. 04 - 1995 apr., 1994/1995, 1004
          - A - L, mei - sep. 1995, 1005
          - M - Z, mei - sep. 1995, 1006
          - A - Z, okt. 1995, 1007; omslag
          - A - Z, dec. 1995, 1008
          - A - Z, jan. - mrt. 1995, 1009
          - A - Z, apr. - juni 18 1996, 1010
          - A - K, juni 24 - okt. 1996, 1011
          - L - Z, juni 24 - okt. 1996, 1012
          - A - Z, 1996 nov. - 1997 jan., 1996/1997, 1013
          - A - Z, feb. - mrt. 1997, 1014
          - A - H, apr. - dec. 1997, 1015
          - J - Z, apr. - dec. 1997, 1016
          - 1998 sep. 25 - 1999 juni 23, 1998/1999, 1017; omslag
        - Postordening 2, 1992 - 1998, 1018-1026
          - A - H, 1992 - 1993, 1018; omslag
          - I - Z, 1992 - 1993, 1019; omslag
          - A - L, feb. - juni 1994, 1020
          - M - X, mrt. - juni 1994, 1021
          - A - K, 1994 juli - 1995, 1994/1995, 1022
          - L - Z, 1994 juli - 1995, 1994/1995, 1023
          - A - H, 1997 - 1998, 1024
          - A - Z, 1998, 1025
          - J - Z, 1997 - 1998, 1026
        - Betreffende de problematiek van de migranten, 1991, 1027
        - Reactie op de toespraak van E.M.H. Hirsch Ballin, minister van Justitie, die hij hield bij de ontvangst van de bundel Goed en kwaad in de samenleving; vindplaatsen van publieke moraal, 1994, 1028; stuk
        - Ingekomen brieven en kaarten, deels beantwoord, met reacties en vooral complimenten voor de visie van F. Bolkestein ten aanzien van het vreemdelingenbeleid en de behaalde verkiezingssuccessen, 1994 - 1995, 1029-1030
          - 1994, 1029
          - 1995, 1030
        - Vanuit en naar het buitenland, 1994 - 1995, 1031
        - Agenda met ingekomen stukken, 1995, 1032; deel
        - Ingekomen brieven naar aanleiding van het optreden van Bolkestein als gast in het televisieprogramma Zomergasten, 1995, 1033; omslag
        - Schema's en agenda's met campagne-activiteiten ten behoeve van de Tweede Kamerverkiezingen, 1998, 1034; omslag
        - Felicitatiebrieven als gevolg van de resultaten van de Tweede Kamerverkiezingen in mei 1998, 1998, 1035; omslag
      - Correspondentie met lijsttrekkers inzake de landelijke verkiezingen van 3 mei 1994, 1036; 1 omslag
      - Correspondentie met M.A.M. Wöltgens, fractievoorzitter van de Partij van de Arbeid (PvdA), inzake het VVD-plan tot invoering van een basisstelsel, 1994; 1037; 1 omslag
      - Correspondentie naar aanleiding van kritische uitlatingen van Bolkestein in De Nieuwe Revu inzake het ter verantwoording roepen van leidende personen van de inmiddels in GroenLinks gefuseerde Communistische Partij Nederland (CPN), 1995; 1038; 1 omslag
      - Correspondentie met het algemeen secretariaat (Gracht), 1995 - 1998; 1039; 1 omslag
      - Correspondentie met de heer E. von Puttkamer, ambassadeur van de Bondsrepubliek Duitsland, 1996 - 1997; 1040; 1 omslag
    - Documentatie, B.03.5
      - Documentatie en krantenknipsels, 1974 - 1997; 1041-1076; 6 pakken, 29 omslagen en 2 stukken
        - Kwaliteit van het management in Nederland en buitenlandse politiek, 1974 - 1984, 1041
          Bevat een Franstalig artikel van F. Bolkestein getiteld Accident au Havre, over een ongeluk in fabriek Dorlyl te Le Havre
        - Artikelen, (mede) geschreven door F. Bolkestein 1976 - 1997, 1042-1043
          - 1976 - 1990, 1042; pak
          - 1996-1997, 1043
        - Merit good, inkomenswoonlastenstelsel, 1985 - 1987, 1044
        - Binnenlands bestuur, 1986 - 1991, 1045
        - Lifestyle onderzoek, leven en welzijn van scholieren, 1987 - 1994, 1046
        - Staatskunde, burgemeestersbenoemingen en politieke kleur van gemeentefunctionarissen, 1987 - 1995, 1047; pak
        - De convergentietheorie, de opvatting dat de communistische en vrije economieën zich verwijderen van hun extreem tegenover elkaar liggende posities, 1989, 1048
        - Het buitenland, 1989 - 1990, 1049
        - Het gelijk van rechts, 1989 - 1990, 1050
        - Hoogconjunctuur, 1989 - 1990, 1051
        - Onderwijs, 1989 - 1995, 1052
        - Criminaliteit, 1990, 1053
        - Lijfrente, 1990, 1054
        - Maatschappelijk middenveld, overlegstructuur tussen overheid en particuliere instanties, 1990, 1055
        - Nederlands-Vlaamse culturele betrekkingen, 1990, 1056
          Bevat persoonlijke aantekeningen
        - Spotprenten van VVD fractieleden, 1990, 1057
        - Zorg, 1990, 1058
        - Golfcrisis, 1990 - 1991, 1059
        - Minderheden, immigratie en integratie, 1990 - 1995, 1060-1064
          - Integratie, 1990 - 1993, 1060
          - Illegalen en minderheden, 1991 - 1993, 1061; pak
          - Integratie van minderheden in Europa en Frankrijk, 1991 - 1994, 1062; pak
          - Migratie, minderheden en politiek, 1992 - 1993, 1063
          - Etnische minderheden, Asielzoekersbeleid en immigratie, 1993 - 1995, 1064; pak
        - Politici, 1990 - 1995, 1065-1067
          - H.A.F.M.O. van Mierlo (D 66), 1990 - 1993, 1065
          - F. Bolkestein, 1991 - 1992, 1066
          - J.P. Pronk, 1993 - 1995, 1067
        - Landbouw, 1991 - 1995, 1068; pak
        - Preadvies liberalisme en genetische technologie, 1992, 1069; stuk
        - De Islamitische Raad, scholen, verzuiling en registratie, 1992 - 1994, 1070
        - Problematiek Nederlandse Antillen, 1993, 1071
        - Transatlantic relations and the management of disorder, 1993, 1072; stuk
        - De toekomst van de structuurregeling, 1993 - 1994, 1073
        - De grenzen van de verzekerbaarheid, 1994 - 1995, 1074
        - Defensie, het voormalige Joegoslavië, 1994 - 1995, 1075
        - Marktwerking, 1995, 1076
      - Het publiceren van Bolkesteins essaybundel getiteld De Engel en het Beest, alsmede reacties van lezers op de bundel, 1989 - 1991; 1077; 1 omslag
  - A. Cevaal, ambtelijk secretaris 1981 - 1986, B.04
    - Het behandelen van aangelegenheden inzake automatisering, 1982 - 1984; 1078-1080; 3 omslagen
      - Diverse nota's, 1982 - 1984, 1078
      - Het uitvoeren van een experiment met personal computers door het Parlementair automatiseringscentrum, 1983, 1079
      - Automatiseringsplan fractiebestuur 1983 - 1984, 1984, 1080
    - Curricula vitae van fractieleden, 1983; 1081; 1 omslag
    - Bezuinigingen op budget van politieke partijen door de minister van Binnenlandse Zaken, 1983 - 1985; 1082; 1 omslag
    - Brief aan de directeur der diensten J. A. Botting inzake een door de Afdeling Advisering Bedrijfsveiligheid van het Gemeenschappelijk Administratiekantoor (GAK) te Amsterdam uitgevoerd onderzoek naar het binnenklimaat van de kantoorruimten van de fractie, met bijlagen, 1985; 1083; 1 omslag
  - H.F. Dijkstal, fractielid 1982 - 1994, 1998 - 2002, fractievoorzitter 1998 - 2002, B.05
    - Ingekomen en uitgegane stukken, 1998 - 2002; 1084-1094; 8 pakken en 3 omslagen
      Privéarchief
      - Aug. - dec. 1998, 1084; omslag
      - Jan. - mei 1999, 1085; omslag
      - Juni - dec. 1999, 1086
      - Jan. - aug. 2000, 1087
      - Sep. - dec. 2000, 1088
      - Jan. 2000 - mei 2001, 1089
        Bevat een dreigbrief gericht aan H. Hoogervorst
      - Juni - sep. 2001, 1090
      - Okt. - nov. 22 2001, 1091
      - 2001 nov. 29 - 2002 mrt. 21, 2001/2002, 1092
      - Mrt. 26 - mei 16 2002, 1093
      - Mei 17 - juli 17 2002, 1094; omslag
  - J. Franssen, fractiemedewerker 1977 - 1982, fractielid 1982 - 1994, B.06
    - Verschillende standaardbrieven van fractiesecretaris J. Franssen, 1095; 1 omslag
    - Ingekomen en uitgegane stukken inzake de volksgezondheid, 1977 - 1981; 1096-1097; 2 pakken
      - 1977 - 1979 juli, 1977/1979, 1096
      - 1979 aug. - 1981, 1979/1981, 1097
    - Ingekomen en uitgegane stukken, 1980 - 1981; 1098-1099; 2 pakken
      - 1980 nov. - 1981 juni, 1980/1981, 1098
      - Juli - okt. 1981, 1099
    - Ingekomen en uitgegane stukken inzake het onderwijs, 1981; 1100-1101; 2 pakken
      - Jan. - juli 1981, 1100
      - Sep. - nov. 1981, 1101
    - Bijstellingen in de ambtelijke organisatie van de Tweede Kamer, 1988; 1102; 1 omslag
    - Correspondentie inzake klachten van leden en collega's over de staat van hun kamers, 1988; 1103; 1 omslag
  - Mr. W.J. Geertsema, fractielid 1959 - 1971, 1973, fractievoorzitter 1963 - 1966, 1969 - 1971, B.07
    - Stukken inzake de voorbereiding van de kabinetsformatie, 1971; 1104; 1 pak
  - Mr. G.B. Nijhuis, fractielid 1982 - 1990, B.08
    - Agenda van ingekomen en uitgegane stukken, 1983 - 1989; 1105; 1 deel
    - Het voorbereiden van een standpunt in de hervorming van de gezondheidszorg en ziektekostenverzekeringen, 1987 - 1989; 1106-1108; 3 pakken
      - 1987 - 1988, 1106
      - 1987 - 1988, 1107
      - 1987 - 1989, 1108
    - Ingekomen stukken en documentatie inzake de herziening van de uitvoeringsorganisatie sociale zekerheid, 1987 - 1989; 1109-1110; 2 pakken
      - 1987 - 1989, 1109
      - 1987 - 1989, 1110
    - Ingekomen brieven en uitgegane stukken ontvangen en verzonden uit hoofde van zijn functie als fractielid, 1988 - 1990; 1111-1114; 2pakken en 2 omslagen
      - Juli - dec. 1988, 1111; omslag
      - Jan. - apr. 1989, 1112
      - Mei - dec. 1989, 1113
      - Jan. 1990, 1114; omslag
  - Drs. E.H.T.M. Nijpels, fractielid 1977 - 1986, 1989 - 1990, fractievoorzitter 1982 - 1986, B.09
    - Correspondentie, 1982 - 1983; 1115; 1 omslag
    - Ingekomen en uitgegane stukken ontvangen en verzonden uit hoofde van zijn functie als fractievoorzitter, 1982 - 1986; 1116-1140; 23 pakken en 2 omslagen
      - A - Z, apr. 1982, 1116
      - A - Z, mei 1982, 1117
      - A - Z, juni 1982, 1118
      - A - W, juli 1982, 1119; omslag
      - A - Z, aug. 1982, 1120
      - A - M, sep. 1982, 1121
      - N - Z, sep. 1982, 1122
      - A - M, okt. 1982, 1123
      - N - Z, okt. 1982, 1124
      - A - Z, nov. 1982, 1125
      - A - Z, dec. 1982, 1126
      - A - Z, mrt. 1983, 1127
      - A - L, mrt. 1985, 1128
      - M - Z, mrt. 1985, 1129
      - A - H, apr. 1985, 1130
      - I - M, apr. 1985, 1131
      - N - Z, apr. 1985, 1132
      - A - B, mei 1985, 1133
      - A - F, sep. - nov. 1985, 1134
      - G - N, sep. - nov. 1985, 1135
      - O - Z, sep. - nov. 1985, 1136
      - B - M, mei 1986, 1137
      - N - Z, mei 1986, 1138
      - A - Z, juni 1986, 1139
      - A - Z, juli 1986, 1140; omslag
    - Spreekbeurten, 1983 - 1984; 1141; 1 pak
    - Het geven van interviews, 1983 - 1986; 1142-1149; 1 pak en 7 omslagen
      Geordend op jaar
      - Gepubliceerd in weekbladen, 1983 - 1986, 1142-1145
        - 1983, 1142
        - 1984, 1143
        - 1985, 1144
        - 1986, 1145; pak
      - Gepubliceerd in dagbladen, 1984 - 1986, 1146-1148
        - 1984, 1146
        - 1985, 1147
        - 1986, 1148
      - Diversen, 1985, 1149
    - Agenda's met adressen en aantekeningen van H. Makaske, persoonlijk medewerker van de E.H.T.M. Nijpels, 1989; 1150; 1 omslag
    - Ingekomen stukken, 1989 - 1990; 1151; 1 omslag
      Het betreft hier zogenaamde privépost
  - A. Ploeg, fractielid 1972 - 1982, 1986 - 1989, B.10
    - Algemeen, B.10.1
      - Notitieboekje met persoonlijke aantekeningen, 1981; 1152; 1 deel
      - Presentaties ten behoeve van het werkbezoek aan de Hoogovens te Beverwijk op 18 maart 1988, 1153; 1 omslag
      - Stukken met persoonlijke aantekeningen als voorbereiding voor het bezoek van A. Ploeg aan China, 1989; 1154; 1 omslag
    - Correspondentie, ingekomen en uitgegane stukken, B.10.2
      - Ingekomen stukken, 1973 - 1988; 1155-1160; 6 omslagen
        - De mogelijkheid van kernenergie als oplossing voor het energievraagstuk, alsmede een reactie van A. Ploeg op krantenartikelen, 1973 - 1982, 1155
        - Ontvangen uit hoofde van zijn functie als luitenant-kolonel in het leger en als VVD-kamerlid, 1974 - 1978, 1156
          Bevat kamervragen over de uitoefening van het recht van betoging van de Nederlandse militairen in het buitenland en een artikel van A. Ploeg over de Sovjet-dreiging ter zee
        - Nota's met krantenartikelen met een uitzetting over een te volgen VVD-strategie na de verkiezingen van 1986, 1986, 1157
        - Een uitnodiging voor het bijwonen van een symposium over prioriteiten in het Nederlandse defensiebeleid, 1987, 1158